【裁判字號】    95,上,70
【裁判日期】    950213
【裁判案由】    塗銷地上權登記等
【裁判全文】
臺灣高等法院民事裁定                    95年度上字第70號
上  訴  人  己○○
上  訴  人  戊○○
上  訴  人  癸○○
上  訴  人  丁○○
上  訴  人  壬○○○
上  訴  人  丙○○○
上  訴  人  乙○○○
上  訴  人  辛○○
上  訴  人  庚○○
上  訴  人  子○○
被  上訴人  甲○○
        主    文
核定本件訴訟標的金（價）額為新台幣4,539,236元，應徵第二
審裁判費新台幣68,919元，上訴人應於收受本裁定正本7日內，
逕向本法院補繳新台幣35,358元。
        理    由
一、按核定訴訟標的之價額，以起訴時之交易價額為準；無交易
    價額者，以原告就訴訟標的所有之利益為準。以一訴主張數
    項標的者，其價額合併計算之。但所主張之數項標的互相競
    合或應為選擇者，其訴訟標的價額，應依其中價額最高者定
    之。以一訴附帶請求其孳息、損害賠償、違約金或費用者，
    不併算其價額。民事訴訟法第77-1條第二項，第77-2條定有
    明文。又，各共有人，按其應有部分，對於共有物之全部，
    有使用收益之權，民法第818條，亦有規定，故原告本於民
    法第767條規定，請求被告應將共有土地返還全體共有人，
    就訴訟標的所有之利益，應為共有土地之全部，非僅限於其
    應有部分，就附帶請求其孳息、損害賠償、違約金或費用部
    分，則不應併計其價額，
二、查本件當事人甲○○與己○○等間因塗銷地上權登記等事件
    ，當事人甲○○於原審起訴，本於民法第767條規定，請求
    上訴人應將其與第三人共有如原判決附圖土地上之地上權塗
    銷，並撤除地上物後將土地返還全體共有人，揆諸上開說明
    ，核其訴訟標的金（價）額為（新台幣，下同）4,539,236
    元（872.93平方公尺×5,200元＝4,539,236元），原審94年
    7月7日裁定核定本件訴訟標的價額4,539,236元，應徵第一
    審裁判費45,946元（見原審卷第110頁），並無不合；嗣原
    審於95年1月2日更正原裁定，重新核定訴訟標的價額為2,27
    3,432元《872.92×5200×1/2＋3840》，第一審裁判費
    22,572 元（見原審卷第273頁），尚有誤會。
三、本件核其訴訟標的金（價）額為4,539,236元，有如前述，
    應徵第二審裁判費68,919元，上訴人除已繳第二審35,358元
    外，其餘33,561元，未據上訴人繳納，茲限於收受本裁定正
    本7日內，如數逕向本法院補繳，特此裁定。
中    華    民    國    95    年    2     月    13    日
                  民事第八庭  審判長法  官  吳景源
                                    法  官  滕允潔
                                    法  官  連正義
正本係照原本作成。
本裁定不得抗告。
如就訴訟標的之價額不服，應於收受送達後10日內向本院提出抗
告狀，並應繳納抗告費新台幣１千元。
中    華    民    國    95    年    2     月    14    日
                                書 記 官  張永中


司法院資訊處製作；財團法人民間司法改革基金會備份。
